Diego de Almeida Cunha

(Disponibilidade para trabalhar Remoto ou nas proximidades de São José dos Pinhais e Curitiba-PR) 36 anos

Telefone: (41) 99794-3868 E-mail: diegoalmda@gmail.com Linkedin: https://www.linkedin.com/in/diegoalmda/

Objetivo

Atuar como Desenvolvedor Full stack React/React Native + Node.

Resumo

Sou tecnólogo em Telemática, com mais de 3 anos de experiência atuando como desenvolvedor web. Tenho conhecimento em desenvolvimento de sistemas para Web e mobile com foco na linguagem JavaScript e bibliotecas React, React Native e Node.js.

Conheço técnicas avançadas de SEO para otimização de sites e de acessibilidade, permitindo que a experiência do usuário se torne mais inclusiva. Também domino os recursos de responsividade da web, favorecendo o uso das aplicações em dispositivos com variados tamanhos de tela mantendo a mesma experiência de uso.

Já trabalhei com diversos mecanismos e bibliotecas de manipulação de dados no Node.js, sejam query builders, ORMs, ou até mesmo queries SQL nativas. Também já utilizei bibliotecas de modelagem de dados para MongoDB.

Tenho um perfil flexível, o que me permite atuar em diversas áreas e atividades ao mesmo tempo de forma organizada, sabendo distinguir entre tarefas mais urgentes e tarefas secundárias. Atuando desta forma, consigo me manter focado quando estou sob muita demanda, o que me possibilita entregar os projetos dentro dos prazos.

Possuo conhecimento avançado em Next.js, Node.js, Typescript, criação e consumo de APIs REST ou GraphQL e com desenvolvimento orientado a testes. Consigo criar uma aplicação desde o projeto do design em ferramentas como o Figma, utilizando técnicas de UX, até a integração do front com o backend e o deploy com integração e entregas contínuas.

Experiências Profissionais

Autônomo · Curitiba/PR · 03/2020 – até o momento

Desenvolvedor Web

- Criação e manutenção de websites.
- Levantamento de requisitos, especificações funcionais, e implementação de sistemas.
- Desenvolvimento e manutenção de aplicações com JavaScript, React e Node.js, Banco de dados relacionais e não-relacionais.

Principais conquistas:

- Criação de websites com feedbacks de clientes a respeito do sucesso com a implantação de técnicas de SEO que fez com que o negócio ganhasse mais visibilidade e novos clientes relevantes.
- Tive a oportunidade de integrar uma equipe de desenvolvedores internacional na empresa Powerhouse.so e ajudar a construir uma aplicação de alto nível, participando de reuniões diárias em inglês e utilizando como principais tecnologias o React.js, Typescript, GraphQL e AWS Amplify.

Trabalho mais relevante:

Fiquei inteiramente responsável pela criação do website de uma agência de viagens, onde precisei criar 2 front-ends, um deles seria o site principal e um dashboard no qual os agentes de viagens poderiam cadastrar e gerenciar as informações do site que podem ser expostas para os clientes, como: novos destinos, promoções e algumas informações que podem ser mostradas e removidas quando precisarem. Para este projeto trabalhei com React.js na construção dos frontends e construí o backend usando Node.js com express, prisma.io, autenticação com tokens JWT e arquitetura REST.

Relayz • Port Island, Seychelles (Remoto) • 08/2023 – 11/2023 Aplicações web com foco nas tecnologias Web3 e dApps.

Desenvolvedor Front-end

- Desenvolvimento e manutenção de sistemas utilizando principalmente React.js, HTML, Sass.
- Criação do design e codificação de novas páginas e features.
- Corrigir falhas e atender alterações de sistemas e suporte de novas funcionalidades.

Principais conquistas:

Responsável pela reestruturação dos componentes de estilo do website da empresa.

ITS Importação, Tecnologia e Serviços · São José dos Pinhais/PR · 08/2021 – 02/2022

Empresa de grande porte do setor de produção de materiais gráficos

Programador de Multimídia Júnior

- Desenvolvimento e manutenção de sistemas utilizando React.js, HTML, CSS, jQuery.
- Modificar programas, alterando o processamento, a codificação e demais elementos.
- Corrigir falhas e atender alterações de sistemas e suporte de novas funcionalidades.

Principais conquistas:

- Fiquei responsável pela criação do front-end de um novo e-commerce, com base em um layout fornecido pelo time de design. Utilizei, como principais tecnologias: React, Styled-components, Redux e consumo de API REST.
- Desenvolvi um aplicativo com React Native para leitura de código de barras de encomendas e coleta de assinatura do recebedor do pedido com integração do sistema de logística da empresa, para atualização do status dos pedidos.

Empresa Brasileira de Correios e Telégrafos S.A. • Tijucas do Sul/PR• 03/2013 – 02/2021

Empresa de grande porte do setor de logística

Atendente Comercial

Responsabilidades:

- Atendimento ao público.
- Venda de produtos e fornecimento de serviços de postagem.
- Realização de atendimento bancário em balcão.

Principais conquistas:

• Fechamento de novos contratos entre os Correios e clientes PJ.

Technical Soluções em Informática LTDA · Campina Grande/PB

Empresa de pequeno porte provedora de serviços de internet

Suporte técnico e instalador de equipamentos Telecom • 08/2012 – 03/2013

Responsabilidades:

- Atendimento ao público.
- Instalação e configuração de equipamentos de telecomunicação.
- Monitoramento de estações de rede.
- Gerenciamento de equipe técnica, instalações e manutenções.

Principais conquistas:

Passei a gerenciar a equipe técnica responsável por novas instalações e manutenções.

Estagiário de suporte técnico e instalador de equipamentos Telecom • 02/2012 – 07/2012 Responsabilidades:

- Instalação e configuração de equipamentos de telecomunicação.
- Monitoramento de estações de rede.

Principais conquistas:

• Fui efetivado no cargo.

Formação Acadêmica

Tecnologia em Telemática - IFPB Campus Campina Grande - concluído em 2013

Idiomas

CCAA - Curso de Inglês - 540h - concluído em 2007

Escrita: Avançada - Leitura: Avançada - Conversação: Avançada

Capacitações e Certificações

Programa de treinamento Ignite trilha Node.js - Rocketseat - 100h - 2023
Programa de treinamento Ignite trilha React Native - Rocketseat - 100h - 2022
Programa de treinamento Ignite trilha React.js - Rocketseat - 100h - 2022
Formação Node.js - Udemy - 50h - 2021
Desenvolvedor Node.js e MongoDB - Udemy - 10h - 2021
C#: Do Básico ao Avançado - Udemy - 17h - 2021
Javascript Completo do iniciante ao mestre - Udemy - 70h - 2020

Informações adicionais

Fui bolsista no Programa de Treinamento e Desenvolvimento Full Stack Hiring Coders fornecido pela Gama Academy em parceria com a VTEX com foco em React, Node.js e VTEX IO para desenvolvimento em e-commerce de 2021.

Portfólio

https://new-portfolio-diegoalmda.vercel.app/